臺灣板橋地方法院刑事判決　　　　　　　 94年度易字第464號
公　訴　人　臺灣板橋地方法院檢察署檢察官
被　　　告　卯○○
　???　　庚○○
上?一?人
選任辯護人　蔡明熙律師
上列被告等因竊盜等案件，經檢察官提起公訴（94年度偵字第42
91號）暨移送併案審理（94年偵字第6889號），經本院合議庭改
依簡式審判程序審理並判決如下：
    主  文
卯○○共同連續攜帶兇器竊盜，處有期徒刑壹年貳月。
庚○○共同連續攜帶兇器竊盜，累犯，處有期徒刑壹年貳月；又
連續轉讓第二級毒品，累犯，處有期徒刑捌月；應執行有期徒刑
壹年捌月。
    事  實
一、庚○○前因違反肅清煙毒條例、麻醉藥品管理條例、槍砲彈
    藥刀械管制條例等案件，經法院判處應執行有期徒刑8 年10
    月確定，又因竊盜案件，經臺灣臺北地方法院以85年度易緝
    字第55號判處有期徒刑5 月確定，並與前揭有期徒刑8 年10
    月部分接續執行，於民國88年6 月21日因縮短刑期假釋出監
    並交付保護管束，於93年8 月30日保護管束期滿假釋未經撤
    銷，所餘刑期視為執行完畢。
二、卯○○意圖為自己不法之所有，基於竊盜與加重竊盜之概括
    犯意，先後為下列犯行，其中(三)之部分則與有加重竊盜概括
    犯意聯絡之庚○○共同為之：
(一)、卯○○於93年10月8 日晚間11時許至同月9 日凌晨2 時許間
    某時，打破毀壞其時無人看守之臺北縣新莊市○○路39之1
    號工廠之一樓玻璃門後（毀損部分未據告訴），逾越入內，
    徒手竊取癸○○所有之現金新台幣（下同）1 萬多元得手。
(二)、卯○○於93年12月間某日，在臺北縣新莊市○○○路上，見
    辰○○所有，於93年10月29日在臺北縣新莊市○○路40號前
    經不詳人士竊取，仍於該不詳人士管領支配下，引擎號碼KV
    006173號之重型機車（原車牌號碼BLE-215 號，惟卯○○竊
    取時該車牌已遭前開不詳人士拆除）停放於該處且鑰匙未拔
    除，即轉動鑰匙發動該機車而竊取該機車得手，並於該處附
    近路旁，竊取車牌號碼PUL-755 號之機車車牌，得手後將之
    懸掛於前開竊來之機車上，供己代步使用。
(三)、庚○○分別於附表一所示之時間，駕駛其平常所使用，車牌
    號碼ZV-3052 號之自小客車搭載卯○○至附表一所示之地點
    ，由卯○○持客觀上對人之生命、身體具有危險性足供為兇
    器使用之螺絲起子，破壞如附表一所示自小客車之車窗後（
    毀損部分均未據告訴），竊取車內如附表一所示之財物，得
    手後並將竊得物品與庚○○朋分。
三、庚○○明知安非他命為毒品危害防制條例第2 條第2 項第2
  　款所稱之第二級毒品，不得轉讓，竟另基於轉讓第二級毒品
    安非他命之概括犯意，先後於94年2 月中旬間某日及同年3
    月4 日間，連續在其臺北縣蘆洲市○○○道38號住處樓下，
    無償轉讓第二級毒品安非他命予卯○○施用（卯○○所涉犯
    施用第二級毒品案件，另經臺灣板橋地方法院檢察署聲請本
    院以94年度毒聲字第767 號裁定送觀察、勒戒）。
四、嗣經警循線於94年3 月4 日18時許，在庚○○臺北縣蘆洲市
    ○○○道38號3 樓居所查獲，並在其臥室扣得附表二所示之
    財物，在同址地下三樓停車場車牌號碼ZV-3052 號自小客車
    內，扣得附表三所示財物。警方復帶同庚○○於同日23時許
    ，至臺北縣三重市○○○路190 巷47號3 樓查獲卯○○，並
    在該處扣得附表四所示財物。另警方於93年10月9 日凌晨4
    時許據報後，前往上開臺北縣新莊市○○路39之1 號工廠失
    竊現場採證，於遭破獲之玻璃上採得指紋1 枚，經送請內政
    部刑事警察局鑑驗後，認該枚指紋與該局檔存卯○○指紋卡
    之右拇指指紋相符，而查悉卯○○前開(一)之竊盜犯行。
五、案經臺北縣政府警察局海山分局移送臺灣板橋地方法院檢察
    署檢察官偵查起訴，暨臺北縣政府警察局新莊分局報請臺灣
??板橋地方法院檢察署檢察官移送本院併案審理。
    理  由
一、上揭全部犯罪事實，業據被告卯○○、庚○○二人於本院審
    理中坦承不諱。其中被告二人上述竊盜之犯罪事實，證人即
    被害人己○○、巳○○、戊○○、壬○○、乙○○、午○○
    、未○○、子○○、辛○○、甲○○、寅○○、丁○○、丑
    ○○、丙○○、癸○○、陳志中已於警詢時證述失竊情節明
    確。又被害人辰○○所有之車牌號碼BLE-215 號重型機車（
    引擎號碼KV006173號）係於93年10月29日下午2 時許，在臺
    北縣新莊市○○路40號前，因其子載貨時忘記將鑰匙拔下而
    遭竊乙節，業據證人辰○○於警詢中證述屬實，而被告卯○○係於93年12月間某日，在臺北縣新莊市○○○路上竊取該
    機車，且其於竊取時該車BLE-215 之車牌已遭拔除，被告卯
    ○○遂又於附近竊取PUL-755 號車牌懸掛於該機車上等情，
    亦經被告卯○○於警詢、偵查及本院準備程序中供述一致，
    足認上開機車應係於93年10月29日在臺北縣新莊市○○路40
    號前先遭不詳人士竊取而在該不詳人士之管領支配中，復於
    93年12月間某日在臺北縣新莊市○○○路上遭被告卯○○竊
    取。此外，復有辰○○、己○○、巳○○、戊○○、壬○○
    、乙○○、午○○、未○○、子○○、辛○○、甲○○、寅
    ○○、丁○○、丑○○、丙○○出具之贓物認領保管單各1
    紙、內政部警政署刑事警察局94年3 月7 日刑紋字第094002
    4589號指紋鑑驗書、臺北縣政府警察局車輛尋獲電腦輸入單
    與車輛竊盜、車牌失竊資料個別查詢報表—查詢車輛認可資
    料各1 紙、贓物影本4 紙、現場監視錄影帶翻拍照片9 張、
    查獲照片9 張、被害人丁○○指認被告卯○○之照片1 張等
    附卷可稽，並有原車牌號碼BLE-215 號重型機車之機車鑰匙
    一支扣案可佐。至被告庚○○連續轉讓第二級毒品安非他命
    予卯○○之犯行，亦經卯○○於警詢、偵查及本院準備程序
    中陳述無訛，核與被告庚○○與本院審理中之自白大致相符
    ，參以被告庚○○於偵查中亦曾坦承確有提供安非他命予卯
    ○○之情事，足認被告庚○○此部分之自白應與事實相符。
    本件事證明確，被告二人之犯行均洵堪認定。
二、論罪科刑之理由
(一)、核被告卯○○事實欄二之(一)所為，係犯刑法第321 條第1 項
    第2 款之毀越門扇竊盜罪。被告卯○○事實欄二之(二)所為，
    係犯刑法第320 條第1 項之普通竊盜罪。又按刑法第321 條
    第1 項第3 款之攜帶兇器竊盜罪，係以行為人攜帶兇器竊盜
    為其加重條件，此所謂兇器，其種類並無限制，凡客觀上足
    對人之生命、身體、安全構成威脅，具有危險性之兇器均屬
    之，且祇須行竊時攜帶此種具有危險性之兇器為已足，並不
    以攜帶之初有行兇之意圖為必要（最高法院79年臺上字第
    5253號判例足資參照），螺絲起子為金屬所製，質地堅硬，
    客觀上顯具有危險性，足以傷害人之生命、身體，應屬兇器
    。是被告卯○○、庚○○事實欄二之(三)所為，均係犯刑法第
    321 條第1 項第3 款之攜帶兇器竊盜罪。被告庚○○事實欄
    三所為，則係犯毒品危害防制條例第8 條第2 項之轉讓第二
    級毒品罪。其因轉讓而持有第二級毒品安非他命之低度行為
    ，應為轉讓之高度行為所吸收，不另論罪。
(二)、被告卯○○與庚○○間，就事實欄二之(三)部分，具有犯意聯
    絡及行為分擔，應論以共同正犯。被告卯○○先後多次加重
    竊盜、普通竊盜之犯行，時間緊密，基本犯罪構成要件相同
    ，顯係基於概括犯意為之，為連續犯，爰依刑法第56條規定
    ，從一情節較重之攜帶兇器竊盜罪論，並加重其刑。其事實
    欄二之(一)之加重竊盜犯行，雖未據檢察官於起訴書內載明，
    惟該次犯行與其餘被告卯○○經起訴及論罪科刑之犯罪事實
    既有連續犯之裁判上一罪關係，且經檢察官移送併案審理（
    94年偵字第6889號），應為起訴效力所及，本院自得一併審
    究。被告庚○○先後多次加重竊盜之犯行及先後二次轉讓第
    二級毒品安非他命之犯行，亦皆時間緊接，方法相同，所犯
    係構成要件相同之罪，均屬連續犯，亦應依刑法第56條之規
    定，分別論以一罪，並依法加重其刑。被告庚○○所犯連續
    加重竊盜罪及轉讓第二級毒品罪間，犯意個別，罪名分殊，
    應予分論併罰。又被告庚○○有事實欄所載犯罪科刑執行情
    形，有臺灣高等法院被告前案紀錄表存在卷為據，其於有期
    徒刑執行完畢後5 年內，再犯本件有期徒刑以上之罪，為累
    犯，應依刑法第47條之規定遞加重其刑。
(三)、爰審酌被告二人之素行、犯罪之動機、手段、涉案情節之輕
    重、犯罪所生之危害程度及事後均尚能坦承犯行等一切情狀
    ，就其二人所犯之罪，分別量處如主文所示之刑，並就被告
    庚○○所犯上開二罪，定其應執行之刑，以資懲儆。扣案之
    機車鑰匙1 支，係被告卯○○見上開重型機車停放於新莊市
    ○○○路路旁且鑰匙未拔除，因此即以該鑰匙發動該車而竊
    取得手乙節，業經被告卯○○於警詢、偵查中供述在卷，是
    該支鑰匙尚非被告卯○○所有之物，爰不予諭知沒收，公訴
    意旨此部分沒收之請求，礙難准許。
(四)、至公訴意旨雖以被告庚○○、卯○○一再竊盜，足見被告二
    人具有犯罪之習慣，且被告庚○○幾經刑罰處遇均未能收其
    效，仍無法戒除其不勞而獲之惡習，不思改過遷善，僅藉刑
    之執行實不足以徹底根絕惡性為由，聲請依竊盜犯贓物犯保
    安處分條例第3 條第1 項第1 款之規定，併諭知被告二人應
    於刑之執行前令入勞動場所強制工作，以資矯正等語。按刑
    法上之習慣犯與累犯、連續犯之性質有別，必須有具體之事
    實，足資證明行為人有犯罪之惡習及慣行，始有習慣犯規定
    之適用，並非一有累犯或連續犯之情形，即可認為有犯罪之
??習慣；而所謂犯罪習慣係指對於犯罪已成為日常之惰性行為
    而言。查被告二人雖於數月間，連續為本案十餘件竊盜犯行
    ，惟依卷附被告二人之臺灣高等法院被告前案紀錄表所示，
    被告卯○○並無竊盜之前科或其他因犯罪遭科刑之紀錄；被
    告庚○○前於83年間固曾因竊盜案件，經臺灣臺北地方法院
    檢察署檢察官以83年度偵字第10647 號提起公訴，其後經臺
    灣臺北地方法院於85年2 月23日判處有期徒刑5 月確定，其
    前次竊盜案件之行為時距本案已長達10年以上，至其雖另因
    違反肅清煙毒條例、麻醉藥品管理條例、槍砲彈藥刀械管制
    條例等案件，經法院判處應執行有期徒刑8 年10月確定，惟
    其於88年6 月21日因縮短刑期假釋出監後，迄本案行為時亦
    已長達5 年餘，其間並無其他刑案前科紀錄，或可謂其素行
    不佳，惟尚與有犯罪之惡習有別。揆諸前揭說明，本院因認
    被告二人尚非習於竊盜之人，且其等犯後皆已坦承全部犯行
    ，尚知悔悟，如確能改過向善，當予自新之機會，本院爰不
    併予宣告強制工作處遇，附此指明。
三、末按「除被告所犯為死刑、無期徒刑、最輕本刑為3 年以上
    有期徒刑之罪或高等法院管轄第一審案件者外，於前條第一
    項程序進行中，被告先就被訴事實為有罪之陳述時，審判長
    得告知被告簡式審判程序之旨，並聽取當事人、代理人、辯
    護人及輔佐人之意見後，裁定進行簡式審判程序。」刑事訴
    訟法第273 條之1 定有明文。查本件被告卯○○、庚○○所
    犯上開罪名，其法定刑均非最輕本刑為3 年以上有期徒刑之
    罪，且被告卯○○於本院94年5 月19日準備程序及被告庚○○於本院94年7 月20日審判程序進行中，分別就被訴之事實
    為有罪之陳述，經告知被告二人簡式審判程序之旨，被告二
    人、公訴人與辯護人對於本件改依簡式審判程序審理亦均表
    示無意見，是本院即依前揭刑事訴訟法規定，裁定本件進行
    簡式審判程序，末此敘明。
據上論斷，應依刑事訴訟法第273 條之1 第1 項、第299 條第1
項前段，毒品危害防制條例第8 條第2 項，刑法第28條、第56條
、第11條前段、第320 條第1 項、第321 條第1 項第2 款、第3
款、第47條、第51條第5款，判決如主文。
本案經檢察官楊仲農到庭執行職務。
中　　華　　民　　國　　94　　年　　8 　　月　　3 　　日
                  刑事第七庭  審判長法　官  陳恒寬
                                    法?官  許必奇
                                    法?官  吳佳穎
以上正本證明與原本無異
如不服本判決應於送達後10日內向本院提出上訴狀
                                    書記官　呂妍旻
中　　華　　民　　國　　94　　年　　8 　　月　　9 　　日
附錄本案論罪科刑法條全文：
中華民國刑法第321條：
犯竊盜罪而有左列情形之一者，處6 月以上、5 年以下有期徒刑
：
一  於夜間侵入住宅或有人居住之建築物、船艦或隱匿其內而犯
    之者。
二  毀越門扇、牆垣或其他安全設備而犯之者。
三  攜帶兇器而犯之者。
四  結夥三人以上而犯之者。
五  乘火災、水災或其他災害之際而犯之者。
六  在車站或埠頭而犯之者。
前項之未遂犯罰之。
中華民國刑法第320條
意圖為自己或第三人不法之所有，而竊取他人之動產者，為竊盜
罪，處5 年以下有期徒刑、拘役或500 元以下罰金。
意圖為自己或第三人不法之利益，而竊佔他人之不動產者，依前
項之規定處斷。
前二項之未遂犯罰之。
毒品危害防制條例第8 條：
轉讓第一級毒品者，處1 年以上7 年以下有期徒刑，得併科新臺
幣100萬元以下罰金。
轉讓第二級毒品者，處6 月以上5 年以下有期徒刑，得併科新臺
幣70萬元以下罰金。
轉讓第三級毒品者，處3 年以下有期徒刑，得併科新臺幣30萬元
以下罰金。
轉讓第四級毒品者，處1 年以下有期徒刑，得併科新臺幣10萬元
以下罰金。
前四項之未遂犯罰之。
附表一
┌──┬────────┬────────────┬───┬───────────┬───────┐
│編號│竊取時間        │竊取地點                │被害人│竊取財物              │證據卷頁      │
├──┼────────┼────────────┼───┼───────────┼───────┤
│ 1  │93年12月12日    │臺北縣板橋市○○路192 號│己○○│汽車音響1 個、CD換片箱│筆錄：94偵4291│
│    │13時            │前3B-5953 號自小客車    │      │1 個、CD片（價值約1萬 │  第137至139頁│
│    │                │                        │      │元）（其中汽車音響、CD│              │
│    │                │                        │      │換片箱，被害人已立據領│贓物認領保管單│
│    │                │                        │      │回）                  │：94偵4291第  │
│    │                │                        │      │                      │  140頁       │
│    │                │                        │      │                      │車輛竊盜、車牌│
│    │                │                        │      │                      │失竊資料個別查│
│    │                │                        │      │                      │詢報表—查詢車│
│    │                │                        │      │                      │輛認可資料：94│
│    │                │                        │      │                      │偵4291第141頁 │
├──┼────────┼────────────┼───┼───────────┼───────┤
│ 2  │94年1月10日     │臺北縣土城市○○路○ 段與│巳○○│汽車音響1 個、CD換片箱│筆錄：94偵4291│
│    │凌晨2時許       │青雲路口「金城停車場」  │      │1 個、太陽眼鏡 1 副、 │  第142至143頁│
│    │                │ 8K-2183號自小客車內    │      │汽車喇叭 1 只、測速器 │              │
│    │                │                        │      │1 個（價值約 2 萬元） │贓物認領保管單│
│    │                │                        │      │（其中 CD 換片箱及測速│：94偵4291第  │
│    │                │                        │      │器，被害人已立據領回）│  145頁       │
├──┼────────┼────────────┼───┼───────────┼───────┤
│ 3  │94年1月11日     │臺北縣新莊市○○路與新樹│戊○○│戊○○汽車駕照、汽車座│筆錄：94偵4291│
│    │19時至翌日8時間 │路口5G-4918 號自小客車內│      │椅座墊1個（總價3千元）│  第146至147頁│
│    │某時            │                        │      │                      │              │
│    │                │                        │      │（其中汽車駕照1 張，被│駕照影本：94偵│
│    │                │                        │      │害人已立據領回）      │4291第97頁    │
│    │                │                        │      │                      │              │
│    │                │                        │      │                      │贓物認領保管單│
│    │                │                        │      │                      │：94偵4291第  │
│    │                │                        │      │                      │  149頁       │
├──┼────────┼────────────┼───┼───────────┼───────┤
│ 4  │94年1月30日     │臺北縣蘆洲市○○○路「台│壬○○│壬○○汽車駕照、汽車行│筆錄：94偵4291│
│    │23時至翌日10時間│北京城」前DZ-9128 號自小│      │照、汽車音響1 個、CD換│  第150至151頁│
│    │某時            │客車內                  │      │片箱 1 個、眼鏡 2 副、│              │
│    │                │                        │      │日盛銀行 GOGO 卡 1 張 │贓物認領保管單│
│    │                │                        │      │                      │：94偵4291第  │
│    │                │                        │      │                      │  153頁       │
│    │                │                        │      │（其中汽車駕照1 張、眼│              │
│    │                │                        │      │鏡1 副、CD換片箱1 台，│駕照影本：94偵│
│    │                │                        │      │被害人已立據領回）    │4291第99頁    │
├──┼────────┼────────────┼───┼───────────┼───────┤
│ 5  │94年1月31日     │臺北縣板橋市○○路○ 段  │乙○○│CD箱1 個、汽車音響1 個│筆錄：94偵4291│
│    │凌晨4時19分許   │113 號大漢停車場6T-0732 │      │、回數票、殘障手冊影本│  第39至、40頁│
│    │                │號自小客車內            │      │、眼鏡4 副、停車場出入│              │
│    │                │                        │      │感應器                │贓物認領保管單│
│    │                │                        │      │（其中眼鏡2 副及停車場│：94偵4291第68│
│    │                │                        │      │出入感應器被害人已立據│  頁          │
│    │                │                        │      │領回）                │              │
│    │                │                        │      │                      │錄影機翻拍照片│
│    │                │                        │      │                      │：94偵4291第86│
│    │                │                        │      │                      │至93頁        │
├──┼────────┼────────────┼───┼───────────┼───────┤
│ 6  │94年1月31日     │臺北縣板橋市○○路○ 段  │午○○│回數票、眼鏡、測速器、│筆錄：94偵4291│
│    │凌晨4時19分許   │113 號大漢停車場UM-2295 │      │停車場出入感應器。    │  第42至43頁  │
│    │                │號自小客車內            │      │（其中眼鏡及停車場出入│              │
│    │                │                        │      │感應器被害人已立據領回│贓物認領保管單│
│    │                │                        │      │）                    │：94偵4291第69│
│    │                │                        │      │                      │  頁          │
│    │                │                        │      │                      │              │
│    │                │                        │      │                      │錄影機翻拍照片│
│    │                │                        │      │                      │：94偵4291第89│
│    │                │                        │      │                      │至93頁        │
├──┼────────┼────────────┼───┼───────────┼───────┤
│ 7  │94年2月2日      │臺北市○○路郵政總局旁停│未○○│汽車音響1 個、遙控器1 │筆錄：94偵4291│
│    │16時            │車格9D-1020 號自小客車內│      │個、相機1 台、眼鏡1 副│  第36至、38頁│
│    │                │                        │      │、汽車保險卡1 張、第一│              │
│    │                │                        │      │銀行信用卡密碼函1 張、│贓物認領保管單│
│    │                │                        │      │牌照稅單影本1 張      │：94偵4291第67│
│    │                │                        │      │（其中汽車音響、音響遙│  頁          │
│    │                │                        │      │控器及眼鏡、相機、保險│              │
│    │                │                        │      │卡、密碼函、牌照稅單影│              │
│    │                │                        │      │本，被害人已立據領回）│              │
│    │                │                        │      │                      │              │
├──┼────────┼────────────┼───┼───────────┼───────┤
│ 8  │94年2月5日      │臺北縣板橋市○○路○ 段與│子○○│電視1 台、汽車音響1 個│筆錄：94偵4291│
│    │凌晨4時         │萬板路口民生花市停車場2N│      │、回數票、測速器1 台、│  第45至46頁  │
│    │                │-8089 號自小客車內      │      │眼鏡4 副、外套2 件（價│              │
│    │                │                        │      │值約5 萬元）          │贓物認領保管單│
│    │                │                        │      │（其中眼鏡2 副、電視遙│：94偵4291第70│
│    │                │                        │      │控器及汽車音響1 台，被│頁            │
│    │                │                        │      │害人已立據領回）      │              │
│    │                │                        │      │                      │              │
├──┼────────┼────────────┼───┼───────────┼───────┤
│ 9  │94年2月9日      │臺北縣蘆洲市○○路12巷口│辛○○│辛○○汽車駕照、汽車行│筆錄：94偵4291│
│    │16時至22時間某時│前DK-4210 號自小客車內  │      │照、眼鏡1 副、汽車保險│  第155至156頁│
│    │                │                        │      │卡1 張、回數票1 本、零│              │
│    │                │                        │      │錢現金共約100 元。    │贓物認領保管單│
│    │                │                        │      │                      │：94偵4291第  │
│    │                │                        │      │（其中眼鏡1 副、駕照、│  158頁       │
│    │                │                        │      │行照、保險卡被害人已立│              │
│    │                │                        │      │據領回）              │保險卡、駕照、│
│    │                │                        │      │                      │行照影本：94偵│
│    │                │                        │      │                      │4291第99及100 │
│    │                │                        │      │                      │頁            │
├──┼────────┼────────────┼───┼───────────┼───────┤
│ 10 │94年2月15日     │臺北縣土城市○○路○ 段與│甲○○│液晶電視2 台、汽車音響│筆錄：94偵4291│
│    │8時許發現失竊   │青雲路口「金城停車場」  │      │主機1 台、測速器1 台、│  第159至161頁│
│    │                │9C-9670號自小客車內     │      │遙控器1 個、擴大器1 個│              │
│    │                │                        │      │、太陽眼鏡1 副、冷氣中│贓物認領保管單│
│    │                │                        │      │控台1 個、手機3 支、Ｔ│：94偵4291第  │
│    │                │                        │      │恤2 件、汽車駕照1 張。│  162頁       │
│    │                │                        │      │（其中擴大器、音響遙控│              │
│    │                │                        │      │器1 個，被害人已立據領│              │
│    │                │                        │      │回）                  │              │
├──┼────────┼────────────┼───┼───────────┼───────┤
│ 11 │94年2月21日     │臺北縣三峽鎮○○街76號大│寅○○│CD換片箱1 台、汽車音響│筆錄：94偵4291│
│    │23時許至同月23日│樓地下室停車場1027-FH 號│      │（含音響面板）1 個、冷│  第163至164頁│
│    │9時許間某時     │自小客車內              │      │氣控制面板。          │              │
│    │                │                        │      │（其中CD換片箱1 台、音│贓物認領保管單│
│    │                │                        │      │響面板1 個被害人已立據│：94偵4291第  │
│    │                │                        │      │領回）                │  166頁       │
├──┼────────┼────────────┼───┼───────────┼───────┤
│ 12 │94年2月22日     │臺北縣板橋市○○路○ 段  │丁○○│液晶電視遙控器1 個、汽│筆錄：94偵4291│
│    │22時許至翌日9 時│142 號前9E-2998 號自小客│      │車音響1台、音響遙控器1│  第168至169頁│
│    │間某時          │車內                    │      │個、NOKIA行動電話1支、│              │
│    │                │                        │      │CD換片箱1個、鋁製球棒1│贓物認領保管單│
│    │                │                        │      │支（價值約1萬5千元）  │：94偵4291第  │
│    │                │                        │      │                      │  171頁       │
│    │                │                        │      │（其中音響遙控器1 個、│              │
│    │                │                        │      │CD換片箱1 台被害人已立│指認照片：94偵│
│    │                │                        │      │據領回，並指認被告葉明│  4291第173頁 │
│    │                │                        │      │進當日出沒其車附近。）│              │
├──┼────────┼────────────┼───┼───────────┼───────┤
│ 13 │94年3月1日      │桃園縣龜山鄉○○路○段524│丑○○│汽車音響1 台、CD換片箱│筆錄：94偵4291│
│    │21時許至翌日6 時│巷旁DS-7779號自小客車內 │      │1個 、戒指2 枚、24枚50│  第174至176頁│
│    │間某時          │                        │      │元硬幣、2 件皮衣、擴大│              │
│    │                │                        │      │器1 個、摩拖羅拉行動電│贓物認領保管單│
│    │                │                        │      │話1支                 │：94偵4291第  │
│    │                │                        │      │（其中CD換片箱1 台及擴│  177頁       │
│    │                │                        │      │大器1 個被害人已立據領│              │
│    │                │                        │      │回）                  │              │
├──┼────────┼────────────┼───┼───────────┼───────┤
│ 14 │94年3月1日      │臺北縣蘆洲市○○街1 巷內│丙○○│測速器2台、相機1台、大│筆錄：94偵4291│
│    │23時至翌日7時許 │之空地CV-5871 號自小客車│      │潤發會員卡1張、捐血卡1│  第179至181頁│
│    │間某時          │內                      │      │張（價值約3萬元）     │              │
│    │                │                        │      │                      │贓物認領保管單│
│    │                │                        │      │（其中大潤發會員卡1 張│：94偵4291第  │
│    │                │                        │      │、捐血卡1 張被害人已立│  182頁       │
│    │                │                        │      │據領回）              │              │
│    │                │                        │      │                      │捐血卡：94偵  │
│    │                │                        │      │                      │  4291第98頁  │
└──┴────────┴────────────┴───┴───────────┴───────┘
附表二
┌────────────────────────────┐
│停車場車門遙控器3 個、音響遙控器15個、眼鏡36支、無線電1 │
│支、耳溫槍1 支、音響3 台、擴大器2 台、CD換片箱11台、音響│
│面板1 個、測速器1 台、酸鹼值測試器1 台                  │
└────────────────────────────┘
附表三
┌────────────────────────────┐
│戊○○駕照1 張、丙○○捐血卡1 張、丙○○大潤發會員卡1 張│
│、張伯宇特力屋會員卡1 張、鄭吉川特力屋出入證1 張、麗馳加│
│油站加油卡1 張（編號0000000）、 台塑加油卡1 張（卡號0020│
│1540）、全國加油卡3 張（卡號AAB573713 、AAB713595 、AAB7│
│07308）                                                 │
└────────────────────────────┘
附表四
┌────────────────────────────┐
│重型機車1 輛（引擎號碼KV006173）、車號PUL-755 號車牌、機│
│車鑰匙1 把、眼鏡1 支、相機1 台、9D-1020 號自小客車保險卡│
│1 張、未○○第一商業銀行密碼函1 張、9D-1020 號牌照稅單影│
│本1 張、汽車音響1 台、音響面板2 塊、MP3CD ?台、李偉聖軍│
│人身分證1 張、CNK-981 號行照1 張、壬○○駕照1 張、DK-421│
│0 號自小客車保險卡1 張、辛○○駕照1 張、DK-4210 號行照1 │
│張、淡水信用合作社金融卡1 張（帳號：0000000000000）、 聯│
│邦銀行金融卡1 張（帳號：000000000000）、合作金庫金融卡1 │
│張（帳號：0000000000000）、 新竹企銀金融卡1 張（帳號：44│
│000000000）、 亞太生活加油卡1 張                        │
└────────────────────────────┘
